臺灣雲林地方法院交通事件裁定
　　原處分機關　交通部公路總局嘉義區監理所雲林監理站
　　異　議　人
　　即受處分人　甲○○
右列受處分人因違反道路交通管理處罰條例案件，對於交通部公路總局嘉義區監理所
雲林監理站民國九十三年四月十二日所為處分（雲監五字第裁00－0000000
00號裁決書），聲明異議，本院裁定如左：
    主    文
原處分撤銷。
甲○○不罰。
    理    由
一、本件異議意旨略以：異議人甲○○所有之車號ＭＭＵ－八八三號機車，於民國八
    十九年十二月十八日以前，已因撞壞不堪使用，而長期停放家中，竟於八十九年
    十二月十九日，為警舉發賴正浩騎乘上開機車未懸掛號牌行駛於彰化縣田中鎮○
    ○街二二號，而異議人並不認識賴正浩，是本件違規車輛應非異議人所有之車號
    ＭＭＵ－八八三號機車，為此對交通部公路總局嘉義區監理所雲林監理站之處分
    聲明異議。
二、按汽車有已領有號牌而未懸掛或不依指定位置懸掛之情形者，處汽車所有人新臺
    幣三千六百元以上一萬零八百元以下罰鍰，道路交通管理處罰條例第十二條第一
    項第七款固定有明文。
三、經查：
  (一)系爭車號ＭＭＵ－八八三號機車，係異議人甲○○所有之事實，業經異議人承認
    ，並有機車車籍資料在卷可參（見本院卷第四二頁），故系爭車號ＭＭＵ－八八
    三號機車係異議人所有之事實，應可認定。
  (二)本件違規車輛未懸掛車牌，經承辦員警查看其引擎號號碼為ＨＧ００七四０四號
    之事實，亦經證人即承辦員警陳銀碩、許榮吉到庭證述明確，並有前開機車車籍
    資料在卷可佐，是當日違規車輛之引擎號碼經證人陳銀碩、許榮吉查看結果為Ｈ
    Ｇ００七四０四號之事實，亦可認定。而系爭ＭＭＵ－八八三號機車之引擎號碼
    即為ＨＧ００七四０四號，亦有前開機車車籍資料可佐。
  (三)異議人堅稱其所有之車號ＭＭＵ－八八三號機車，已因撞壞不堪使用，且她不認
    識賴正浩等情，故賴正浩所騎乘之機車是否即為異議人所有之系爭車號ＭＭＵ－
    八八三號機車，實為本件爭執之所在，而違規車輛經證人陳銀碩、許榮吉查知之
    引擎號碼與系爭機車之引擎號碼相同乙節，已於前述，惟：
    1.證人陳銀碩證稱：他記得當日是執行巡邏勤務，發現有未懸掛號牌之機車，便
      攔停舉發，是從該部機車之引擎位置查看得知引擎號碼，再由引擎號碼查出車
      牌號碼。因為時間太久，已經忘記查看引擎號碼時，有無發現引擎號碼有被磨
      損變造之情形。至於異議人所庭呈之ＭＭＵ－八八三號機車照片（見本院卷第
      三０頁、第三一頁），應該不是當日所舉發之違規機車，因為該車並未懸掛號
      牌，且印象中車子也沒有那麼老舊等語（見本院卷第二四頁至第二五頁）。
    2.證人許榮吉證稱：當初是用肉眼查看該違規車輛之引擎號碼，再查出車牌號碼
      ，因為時間太久，已經記不起來引擎號碼處有無變造跡象，也記不起來違規車
      輛是否就是異議人庭呈之照片中所示之機車（見本院卷第二六頁）。
    3.本件舉發違反道路交通管理事件通知單所載之賴正浩地址「彰化縣埔鹽鄉○○
      村○○路二十號」，經查詢該址之全戶戶籍資料，並無賴正浩之人，故上開舉
      發違反道路交通管理事件通知單上所載之賴正浩地址並不正確，應可認定。再
      佐以本件違規車輛並未懸掛號牌，倘賴正浩有故意使承辦員警填載不實住址之
      行為，則其目的無非在躲避裁罰責任，因此，違規車輛上之引擎號碼是否有遭
      變造之可能，即非無疑。
  (四)綜上，本件雖可證明異議人係車號ＭＭＵ－八八三號機車之所有人，及違規車輛
    經承辦員警查看得知之引擎號碼與系爭機車相同之事實，惟證人陳銀碩、許榮吉
    均證稱因為事隔已久，記不得違規車輛之引擎號碼處有無變造跡象，且證人陳銀
    碩復證稱異議人所庭呈之ＭＭＵ－八八三號機車照片，應該不是當日所舉發之違
    規機車，況舉發違反道路交通管理事件通知單所載之賴正浩地址亦不正確等情。
    從而，本院認為異議人主張違規車輛並非其所有之系爭ＭＭＵ－八八三號機車，
    即非全然不可信。準此，本件尚無從使本院形成違規車輛就是異議人所有之系爭
    ＭＭＵ－八八三號機車之確信，故移送機關裁決異議人受罰，尚有未洽，自應予
    撤銷，本件聲明異議為有理由，應為聲明異議人不罰之諭知。
四、據上論結，應依道路交通管理處罰條例第八十七條第二項、道路交通案件處理辦
    法第二十條前段，裁定如主文。
中      華      民      國    九十三    年      七      月    三十      日
                                     臺灣雲林地方法院交通法庭
                                             法  官  許  佩  如
右正本證明與原本無異。
如不服本裁定，應於裁定送達後五日內向本院提出抗告狀。
                 書記官  張  菀  純
中      華      民      國    九十三    年      七      月    三十      日
